# 土地入账

提问人：zhoulei9327 时间：2017-04-06 14:48:46
请问陈版，现有一家公司以出让方式取得一块土地，在地上建造了一个商业街，现将商业街转为固定资产，这块土地的价值是否需要结转到固定资产？还是作为无形资产核算？

回答人：chenyiwei
如果作为投资性房地产核算的，则其所占土地应区分情况处理： 1 、使用成本模式进行后续计量的，则对应的“无形资产——土地使用权”按账面价值转入“投资性房地产——土地使用权”，继续按剩余年限摊销。 2 、使用公允价值模式进行后续计量的，则对应的“无形资产——土地使用权”需在建设期间即转入“投资性房地产——在建”，建设完成后一并转入投资性房地产成本，作为计算公允价值变动的依据。